臺灣高雄地方法院民事裁定
109年度消債更字第391號

聲  請  人  姜宣圯（原名：姜傑禎）
0000000000000000

0000000000000000

代  理  人  呂帆風律師

上列當事人因消費者債務清理事件聲請更生，本院裁定如下：
    主  文
聲請人姜宣圯自中華民國一一○年六月三十日下午四時起開始更
生程序。
命司法事務官進行本件更生程序。
    理  由
一、按債務人不能清償債務或有不能清償之虞者，得依本條例所
    定更生或清算程序，清理其債務；債務人無擔保或無優先權
    之本金及利息債務總額未逾新臺幣（下同）12,000,000元者
    ，於法院裁定開始清算程序或宣告破產前，得向法院聲請更
    生；法院開始更生程序之裁定，應載明其年、月、日、時，
    並即時發生效力；法院開始更生或清算程序後，得命司法事
    務官進行更生或清算程序，必要時得選任律師、會計師或其
    他適當之自然人或法人1人為監督人或管理人，消費者債務
    清理條例（下稱消債條例）第3條、第16條第1項、第42條第
    1項、第45條第1項分別定有明文。
二、聲請意旨略以：伊有不能清償債務情事，前依消債條例規定
    ，向本院聲請調解債務清償方案，惟調解不成立。伊又未經
    法院裁定開始清算程序或宣告破產，爰聲請更生等語。
三、經查：
  ㈠聲請人前於民國109年8月12日提出債權人清冊，向本院聲請
    調解債務清償方案，經本院109年度司消債調字第466號受理
    ，於109年9月22日調解不成立，聲請人於同日以言詞聲請更
    生等情，業經本院依職權調閱上開調解卷宗核閱無訛。
  ㈡聲請人於106年度至109年度均無申報所得，名下無財產；又
    聲請人於107年8月至109年2月於萬象城遊藝場任職，每月收
    入約31,000元，109年2月13日起於利都遊藝場任開分員，10
    9年3月至7月因人手不足須加班，每月收入約32,000元，109
    8月起因毋庸加班，每月收入約25,880元，現未領取補助或
    給付等情，有107年至108年綜合所得稅各類所得資料清單及
    財產歸屬資料清單【本院109年度司消債調字第466號卷（下
    稱調卷）第14至16頁】、109年稅務電子閘門財產所得調件
    明細表（本案卷第80頁）、財產及收入狀況說明書（本案卷
    第39頁）、債權人清冊（本案卷第59頁）、戶籍謄本（本案
    卷第15頁）、勞工保險被保險人投保資料表（調卷第18頁）
    、個人商業保險查詢結果表（本案卷第26頁）、財團法人金
    融聯合徵信中心前置協商專用債權人清冊（調卷第9至11頁
    ）、信用報告（調卷第12至13頁）、社會補助查詢表（本案
    卷第52至54頁）、高雄市政府都市發展局函（本案卷第45頁
    ）、勞動部勞動力發展署高屏澎東分署函（本案卷第30頁）
    、勞動部勞工保險局函（本案卷第44頁）、健保投保紀錄（
    調卷第19頁）、薪資袋（調卷第17頁、本案卷第21至22頁）
    、在職證明書（本案卷第20頁）、收入切結書（本案卷第23
    頁）等附卷可證。依聲請人上述工作、收入情形，認以聲請
    人109年7月起每月收入25,880元，核算其現在償債能力之基
    礎，堪認妥適。
  ㈢關於聲請人個人日常必要支出部分，聲請人固主張原於母親
    所有房屋居住，每月支出23,000元（包含每月給付母親6,00
    0元房屋使用費），自109年7月起於婆婆所有房屋居住，每
    月支出19,000元（無房屋租金）乙情。惟按債務人必要生活
    費用，以最近1年衛生福利部或直轄市政府所公告當地區每
    人每月最低生活費1.2倍定之，消債條例第64條之2第1項定
    有明文。110年度衛福部社會司所公告高雄市最低生活費為1
    3,341元，1.2倍為16,009元，又聲請人陳稱係於婆婆所有房
    屋居住乙情，是其無房屋費用支出，故計算其個人每月必要
    生活費時，即應自前開已包括居住費用在內之每月最低生活
    費用中，扣除相當於房租支出所佔比例（大約為24.36％）。
    依此計算結果，聲請人每月之必要生活費應以12,109元為準
    【計算式：16,009－（16,009×24.36%）＝12,109】，逾此範
    圍難認必要。
  ㈣關於聲請人扶養支出部分，聲請人稱扶養母親葉宸秀，每月
    支出扶養費6,000元。經查，葉宸秀係49年生，107年度至10
    9年度均無申報所得，名下有1997年出廠車輛1部，另原有房
    屋、土地各1筆，嗣於110年3月26日以1,550,000元售出，售
    屋所得用於生活費及聲請人父親姜信宇洗腎費用，現與姜信
    宇於臺南販售碗粿，每週販售2至3日，每月收入約10,000元
    至15,000元，平均計算為12,500元，與姜信宇均分後為6,25
    0元【計算式：（10,000＋15,000）÷2÷2＝6,250】，未領取補
    助或給付等情，此有戶籍謄本（本案卷第17頁）、所得資料
    清單及財產歸屬資料清單（本案卷第24至25頁）、109年稅
    務電子閘門財產所得調件明細表（本案卷第78頁）、扶養費
    數額切結書（本案卷第14頁）、勞工保險被保險人投保資料
    表（本案卷第19頁）、存簿（本案卷第27頁）、說明書（本
    案卷第40頁、第60頁）、勞動部勞工保險局函（本案卷第44
    頁）、臺南市政府社會局函（本案卷第62頁）附卷可考。葉
    宸秀每月有販售碗粿之收入約6,250元，並於110年3月26日
    有售屋所得1,550,000元，以110年度衛福部社會司所公告台
    南市最低生活費為13,304元，1.2倍為15,965元，尚可供其
    與配偶姜信宇維持必要生活約6.6年【計算式：1,550,000÷
    （15,965×2－12,500）÷12＝6.6】，難認現有受聲請人扶養之
    必要，聲請人主張扶養母親之支出，難予採計。
  ㈤承上，聲請人目前每月收入約25,880元，扣除個人必要支出1
    2,109元後，剩餘13,771元，而聲請人目前負債總額為2,504
    ,822元（調卷第20至24頁、第32至34頁、第37頁，包括：台
    新銀行、中國信託銀行、台新資產管理股份有限公司、萬榮
    行銷股份有限公司、吳尤君），以每月所餘逐年清償，至少
    須約15年（計算式：2,504,822÷13,771÷12≒15）始能清償完
    畢，應認其已不能清償債務。此外，聲請人無擔保或無優先
    權之債務總額未逾1,200萬元，且無消債條例第6條第3項、
    第8條或第46條各款所定駁回更生聲請之事由存在。則聲請
    人聲請更生為有理由，應予准許，爰命司法事務官進行本件
    更生程序。
四、依消債條例第11條第1 項、第45條第1 項、第16條第1 項，
    裁定如主文。
中　　華　　民　　國　　110 　年　　6 　　月　　30　　日
              　　民事庭　　  法　官　陳宛榆
以上正本係照原本作成。
本裁定不得抗告。
中　　華　　民　　國　　110 　年　　6 　　月　　30　　日

  　                          書記官　何福添